【裁判字號】    90,小上,11
【裁判日期】    901017
【裁判案由】    損害賠償
【裁判全文】
臺灣雲林地方法院民事判決  九十年度小上字第一一號
    上 訴   人  甲○
    訴訟代理人  林學
    被上訴  人  乙○○
右當事人間請求損害賠償事件，上訴人對於中華民國九十年四月三十日本院北港簡易
庭九十年度港小字第二九號第一審判決提起上訴，本院判決如左：
    主  文
原判決廢棄。
被上訴人在第一審之訴及假執行之聲請均駁回。
第一、二審訴訟費用由被上訴人負擔。
    事  實
甲、上訴人方面：
一、聲明：如主文所示。
二、陳述：除與原審判決書所載者相同茲予引用外，補稱：
（一）上訴人飲酒後吐氣所含酒精濃度僅每公升０‧０一毫克，且於必要時起駛倒車
      ，均未違反道路交通安全規則第一百十條第一款、第一百十四條第二款之規定
（二）被上訴人於警訊自承距離一百公尺前，即發現上訴人倒車欲進入車道，其車距
      絕對有足夠時間控制並偏離危險車道，詎被上訴人於視線良好情況下，仍以正
      面衝撞上訴人數十公尺之遠，且台灣省車輛行車事故覆議鑑定委員會函亦載明
      被上訴人超速行駛，顯見被上訴人就本件車禍之發生，亦與有過失。
三、證據：除援用原審之立證方法外，並提出照片四幀為證。
乙、被上訴人方面：
一、聲明：上訴駁回。
二、陳述：除與原審判決書所載者相同茲予引用外，補稱：
（一）本件車禍發生係因上訴人倒車不當所致，上訴人倒車順向往前行駛後，應讓被
      上訴人之直行車先行。
（二）車禍發生地點在郊外道路時速不得超過六十公里，被上訴人當時時速係七十公
      里。
（三）ＱＴ─一一九一號自用小貨車（下稱系爭貨車）係訴外人彰益建材企業有限公
      司（下稱彰益公司）所有，並交由被上訴人駕駛，修理費用已由彰益公司支付
      ，因被上訴人為彰益公司之司機，故由其代表提起本訴。
三、證據：除援用原審之立證方法外，並提出福特六和汽車股份有限公司汽車出廠與
    貨物稅完稅照證、汽車新領牌照登記書、汽車行車執照、彰益公司變更登記事項
    卡各一份為證。
丙、本院依職權調查證據：
一、函雲林縣警察局虎尾分局龍岩派出所檢送本件車禍相關資料。
二、訊問證人張美雲。
    理    由
一、被上訴人起訴主張上訴人於民國（下同）八十九年十一月七日十五時許，酒後駕
    駛車牌號碼Ｙ五─三０一一號自用小貨車，在雲林縣褒忠鄉台一九線潮厝段五厝
    六六號亞泰賓館前，由路旁倒車後欲往崙背方向行駛時，應注意左後方有無來車
    ，而依當時情形，亦無不能注意之情事，竟疏未注意，適彰益公司所有交予被上
    訴人駕駛之系爭貨車，由褒忠往崙背方向行駛，因猝不及防，而撞及上訴人所駕
    駛之前述貨車左後方及左邊車門，致系爭貨車因而毀損，彰益公司業已支出汽車
    修理費用新台幣（下同）五萬四千四百十九元，爰依民法第一百八十四條第一項
    前段、一百九十六條之規定，代表彰益公司請求被告給付上述汽車修理費用等語
    。上訴人則以：上訴人飲酒後吐氣所含酒精成分僅每公升０‧０一毫克，且於必
    要時起駛倒車，均未違反道路交通安全規則第一百十條第一款、第一百十四條第
    二款之規定，且被上訴人超速行駛有違規定，台灣省車輛行車事故覆議鑑定委員
    會鑑定結果亦同此認定，顯見被上訴人就本件車禍之發生，亦與有過失等語置辯
    。
二、本件被上訴人主張兩造於前揭時地發生車禍，致系爭貨車受損之事實，業據提出
    估價單三紙為證，並有道路交通事故調查報告表、警訊筆錄、談話紀錄表、酒精
    測試值各一份及照片四幀附卷可稽，堪信被上訴人此部分之主張為真實。
三、按因故意或過失，不法侵害他人之權利者，負損害賠償責任；不法毀損他人之物
    者，應向被害人賠償其物因毀損所減少之價額，民法第一百八十四條第一項前段
    、第一百九十六條分別定有明文。經查，系爭貨車所有權人為彰益公司，且修理
    費用亦係由彰益公司支出，此為被上訴人所自承，復有估價單三紙及福特六和汽
    車股份有限公司汽車出廠與貨物稅完稅照證、汽車新領牌照登記書、汽車行車執
    照各一份，分別附於原審、本審卷宗可憑。是被上訴人主張之情事縱為真實，上
    訴人所侵害之權利應係系爭貨車之所有權，此為彰益公司所享有，受損害之人亦
    為彰益公司，並非身為駕駛人之被上訴人。被上訴人雖稱：因其為彰益公司之司
    機，故由其代表提起本訴，惟被上訴人與彰益公司在法律上仍係二個互為獨立之
    主體，彰益公司若受有何不法侵害，自應由其本人主張權利，被上訴人既非系爭
    貨車之所有權人，自未受有損害，揆諸前揭法條所示，被上訴人遽依侵權行為規
    定請求上訴人賠償系爭貨車因毀損所減少之價額，顯有未合。
四、從而，被上訴人基於侵權行為損害賠償之法律關係請求上訴人應給付被上訴人五
    萬四千四百十九元，不應准許。原審為被上訴人勝訴之判決，尚有未洽，上訴意
    旨聲明廢棄，並駁回被上訴人第一審之訴，為有理由。
五、本件事證已臻明確，兩造其餘攻擊防禦方法及舉證，核與判決基礎不生影響，爰
    不另一一論述。
六、據上論結，本件上訴為有理由，依民事訴訟法第四百三十六條之三十二第二項、
    第四百五十條、第七十八條，判決如主文。
中      華      民      國    九十      年      十      月     十七     日
                            臺灣雲林地方法院民事庭
~B審判長法官  陳宏卿
~B法      官  陳婉玉
~B法      官  蘇錦秀
右為正本係照原本作成。
本件不得上訴。
中      華      民      國    九十      年      十      月     十七     日
~B法院書記官  賴成育


司法院資訊處製作；財團法人民間司法改革基金會備份。
